# 民办非企业单位是否纳入合并范围

提问人：yanglli612 时间：2019-05-21 15:42:32
求助陈版， 1 、 2018 年 A医药公司增资 B 民非医院，取得 B 民非医院控制权，是否纳入合并范围？
我们考虑该医药公司可以卖药给民非医院以此牟利，并可以转让该民非医院取得收益，故 2018 年应纳入合并范围，陈版，这样考虑是否正确？
2 、A 医药公司增资的B 民非医院，大部分医院设备均属于 C 公司，C 公司本在本次范围内收购，但由于一系列的原因，未完成收购， 2019 年或可完成收购。我们是否需要考虑该 C公司大部分医疗设备对于 B 民非医院的影响？
若 B 民非医院仍可以通过使用 C 公司的设备继续正常经营，那么B 民非医院仍然应算在 2018 年合并范围内。若C 公司的设备无法继续使用，导致 B 民非医院无法继续正常营业，是否应当将 B民非医院与 C 公司纳入一个资产组进行考量，在 2019 年完成 C 公司收购时确认至合并范围内？
谢谢陈版一直以来耐心的解答，这次也麻烦您

回答人：chenyiwei
1 、如你所述，对 B 医院应自收购日起纳入合并报表范围。
2 、对 B 医院所使用的所有权归属于 C 的设备，应基于实质重于形式原则确定能否确认为 B 的资产，即 B能否主导其使用，并控制由此产生的经济利益，而不是单纯考虑所有权的法律形式。

提问人：yanglli612 时间：2019-05-23 11:54:41
陈版，还有一个问题，C 公司存在诉讼，现在的所有权归属于 D 公司，于2018 年底下判决书，让 D 公司将 C公司股权交于 A公司，但 D公司仍处于不服判决继续上诉阶段，C 公司与 B 民非医院属于一揽子交易，判决时一般会将 C 公司与 B 医院一同考虑。是否在 2018 年度暂时不进行 B民非医院的合并更谨慎一些？

回答人：chenyiwei
根据具体情况分析，谨慎考虑。